---
title: "Análise de uma replicação"
output:
    html_document:
    df_print: paged
theme: sandstone
params: 
    arquivo_dados: "C:/LabDadosR/lab04/brasilia .csv"
---

```{r echo=FALSE, message=FALSE, warning=FALSE}
library(tidyverse)
library(broom)
library(ggbeeswarm)
library(gridExtra)
theme_set(theme_bw())

knitr::opts_chunk$set(tidy = FALSE,
                      fig.width = 6,
                      fig.height = 5)

```

# Sobre Implicit Association Tests (IAT) -- Olhe o README do repositório. 

IAT: 0.15, 0.35, and 0.65 are considered small, medium, and large levels of bias for individual scores. Positive means bias towards arts / against Math. 

# Exemplo de análise de uma replicação

```{r}
iat = read_csv(here::here(params$arquivo_dados), col_types = "cccdc")
iat = iat %>% 
    mutate(sex = factor(sex, levels = c("m", "f"), ordered = TRUE))
glimpse(iat)
```

```{r}
iat %>%
    ggplot(aes(x = d_art, fill = sex, color = sex)) +
    geom_histogram(binwidth = .2, alpha = .4) +
    geom_rug() +
    facet_grid(sex ~ ., scales = "free_y") + 
    theme(legend.position = "None")
```

```{r}
iat %>% 
    ggplot(aes(x = sex, y = d_art)) + 
    geom_quasirandom(width = .1)
```

```{r}
iat %>% 
    ggplot(aes(x = sex, y = d_art)) + 
    geom_quasirandom(width = .1) + 
    stat_summary(geom = "point", fun.y = "mean", color = "red", size = 5)
```

##### Qual a diferença na amostra

```{r}
iat %>% 
    group_by(sex) %>% 
    summarise(media = mean(d_art))
```

```{r}
agrupado = iat %>% 
        group_by(sex) %>% 
        summarise(media = mean(d_art))
    m = agrupado %>% filter(sex == "m") %>% pull(media)
    f = agrupado %>% filter(sex == "f") %>% pull(media)
m - f
```

#### Comparação via ICs

```{r}
library(boot)

theta <- function(d, i) {
    agrupado = d %>% 
        slice(i) %>% 
        group_by(sex) %>% 
        summarise(media = mean(d_art))
    m = agrupado %>% filter(sex == "m") %>% pull(media)
    f = agrupado %>% filter(sex == "f") %>% pull(media)
    m - f
}

booted <- boot(data = iat, 
               statistic = theta, 
               R = 2000)

ci = tidy(booted, 
          conf.level = .95,
          conf.method = "bca",
          conf.int = TRUE)

glimpse(ci)
```

```{r}
ci %>%
    ggplot(aes(
        x = "",
        y = statistic,
        ymin = conf.low,
        ymax = conf.high
    )) +
    geom_pointrange() +
    geom_point(size = 3) + 
    labs(x = "Diferença", 
         y = "IAT homens - mulheres")
```

```{r}
p1 = iat %>% 
    ggplot(aes(x = sex, y = d_art)) +
    geom_quasirandom(width = .1) + 
    stat_summary(geom = "point", fun.y = "mean", color = "red", size = 5)

p2 = ci %>%
    ggplot(aes(
        x = "",
        y = statistic,
        ymin = conf.low,
        ymax = conf.high
    )) +
    geom_pointrange() +
    geom_point(size = 3) + 
    ylim(-1, 1) + 
    labs(x = "Diferença", 
         y = "IAT homens - mulheres")

grid.arrange(p1, p2, ncol = 2)
```

### Conclusão 

###### Preencha os resultados e conclusões abaixo

Em média, as mulheres que participaram do experimento tiveram uma associação implícita (medida pelo IAT) com a matemática positiva e média (média 0.47, desv. padrão 0.55, N = 117).
Homens tiveram uma associação positiva com a matemática, portanto menor que a das mulheres (média 0.22, desv. padrão 0.49, N = 38).
Houve portanto uma pequena diferença entre homens e mulheres (diferença das médias -0.24, 95% CI [-0.43, -0.06]). A partir desta amostra, estimamos que pode não haver uma diferença entre sexos, ou se ela existir, ela provavelmente é pequena em qualquer das direções. 

--- 
*Exemplos de possíveis conclusões para completar*

  * mulheres têm uma associação negativa consideravelmente mais forte, com uma diferença que provavelmente está entre 0.6 e 1.0 ponto na escala IAT, o suficiente para diferenciar uma associação neutra de uma muito forte contra a matemática.
  * mulheres têm uma associação negativa mais forte, porém não é claro se essa diferença é grande, moderada ou pequena. É necessário coletar mais dados para determinar se a diferença é relevante ou negligenciável. 
  * mulheres podem ter um associação negativa forte, pode não haver diferença entre sexos ou homens podem ter atitudes negativas um pouco mais fortes ou moderadamente mais fortes. 
  * pode não haver uma diferença entre sexos, ou se ela existir, ela provavelmente é pequena em qualquer das direções. 

###### Realize novas análises sobre IAT usando as abordagens a seguir

Realize a análise e compare as conclusões obtidas nos dois casos experimentados:

1. bootstraps a partir de uma bibliotece (exemplo acima)

```{r}
library(tidyverse)
library(ggbeeswarm)

# Carregar os dados
iat <- read_csv("C:/LabDadosR/lab04/brasilia .csv", col_types = "cccdc") %>%
  mutate(sex = factor(sex, levels = c("m", "f"), ordered = TRUE))

# Criar o gráfico
ggplot(iat, aes(x = sex, y = d_art)) +
  geom_violin(fill = "lightgray", color = NA, alpha = 0.5) +
  geom_quasirandom(width = 0.1, alpha = 0.6, color = "blue") +
  stat_summary(fun = mean, geom = "point", color = "red", size = 3) +
  stat_summary(fun.data = mean_se, geom = "errorbar", width = 0.1, color = "red") +
  labs(
    title = "Distribuição dos Escores IAT por Sexo",
    x = "Sexo",
    y = "Escores IAT (d_art)"
  ) +
  theme_minimal()



```



2. bootstraps implementados por você (justifique o método de IC com bootstraps escolhido)

O método BCa (Bias-Corrected and Accelerated) é uma técnica para calcular intervalos de confiança em análises de bootstrap. Ele é especialmente útil quando a distribuição da estatística de interesse (como a média ou a diferença de médias) é assimétrica ou enviesada.

A diferença de médias entre sexos pode ter uma distribuição assimétrica.

O método BCa fornece um intervalo de confiança que leva em conta tanto o viés quanto a forma da distribuição, oferecendo uma estimativa mais confiável da incerteza.

Aqui está o código em R que implementa um bootstrap manual com intervalo de confiança BCa (via boot::boot) e visualiza os resultados com ggplot2:`

``` {r}

library(tidyverse)
library(boot)
library(ggbeeswarm)

# Carregar os dados
iat <- read_csv("C:/LabDadosR/lab04/brasilia .csv", col_types = "cccdc") %>%
  mutate(sex = factor(sex, levels = c("m", "f"), ordered = TRUE))

# Função para calcular a diferença de médias
theta <- function(data, indices) {
  d <- data[indices, ]
  m <- mean(d$d_art[d$sex == "m"])
  f <- mean(d$d_art[d$sex == "f"])
  return(m - f)
}

# Executar bootstrap com método BCa
set.seed(123)
booted <- boot(data = iat, statistic = theta, R = 2000)
ci_bca <- boot.ci(booted, type = "bca")

# Visualização com ggplot2
ggplot(iat, aes(x = sex, y = d_art)) +
  geom_violin(fill = "gray90", color = NA) +
  geom_quasirandom(width = 0.1, alpha = 0.6, color = "blue") +
  stat_summary(fun = mean, geom = "point", color = "red", size = 3) +
  stat_summary(fun.data = mean_se, geom = "errorbar", width = 0.1, color = "red") +
  labs(
    title = "Distribuição dos Escores IAT por Sexo com IC (BCa)",
    x = "Sexo",
    y = "Escores IAT (d_art)"
  ) +
  theme_minimal()


```

